# 请教陈版关于资格公积的问题

提问人：lknick 时间：2015-01-08 17:15:16
新准则报表新增其他综合收益科目，请问陈版，公司在很久以前收到的类似政府补贴的款项一直放在资格公积-其他资本公积中核算，新准则后是否应调整？

回答人：chenyiwei
这部分政府补助形成的资本公积在新准则下不是“其他综合收益”的性质，应继续保留在资本公积中，不能转入其他综合收益。